# 请教陈版：初始投资时被投资单位所有者权益为负数如何处理？

提问人：5566 时间：2019-01-01 21:56:28
A 公司原股东为 B 和 C，B占 49%，C占 51%。B、C均为国企。
1 、 2018 年 1 月 1 日，B 将 49%股权无偿划转给同一集团的 D，此时 A资产为-30万（其中：实收资本为 500 万，未分配利润为-530 万）。
2 、 8 月，C、D对 A实施债转股，增加注册资本 200 万（其中：C102万，D98 万），增资后股东占比不变， 9 月 A 报表净资产为 140 万（其中，实收资本为 700 万，未分配利润为-560 万，本年累计净利润为-30万）。
请问：上述应如何做账务处理？

回答人：chenyiwei
D 持有 A 的股权比例为 49%，一般理解无控制，但有重大影响，按权益法核算。
1 、 2018 年 1 月 1 日，B 将49% 股权无偿划转给同一集团的 D，D 的投资成本为零。此时假设 A的各项资产、负债的账面价值与公允价值相同，则D 无需账务处理。
1 ～ 8 月 A 继续亏损，D 在备查簿登记尚未确认的超额亏损。
2 、债转股时，D的账务处理：首先按转股金额，借：长期股权投资——A（投资成本）
98 ，贷：相关债权科目 98 。同时在该科目余额的限度内确认超额亏损份额：借：投资收益 29.4（=-60*49%），贷：长期股权投资——A公司（损益调整）29.4